【裁判字號】    99,抗,174
【裁判日期】    990211
【裁判案由】    聲請具保停止羈押
【裁判全文】
臺灣高等法院刑事裁定                   99年度抗字第174號
抗  告  人
即  被  告  甲○○
                    （
上列抗告人因違反毒品危害防制條例案件，不服臺灣宜蘭地方法
院中華民國99年1 月25日所為駁回聲請具保停止羈押之裁定（99
年度聲字第21號），提起抗告，本院裁定如下：
    主  文
抗告駁回。
    理  由
一、聲請意旨略以：抗告人即被告甲○○於犯後坦承犯行，且所
    犯已於民國98年12月30日判決在案，並無勾串證人之虞，又
    已深知悔悟而無反覆實施犯罪之虞，無繼續羈押之必要。另
    被告需於執行刑期前，安頓年老雙親及妻兒等人及處理個人
    財務問題，且被告之牙齒病症也很困擾，於監所內之治療品
    質不佳。故請求准予具保停止羈押等語。
二、原裁定意旨略以：被告先後於97年7月26日、97年10月4日、
    97年1 月30日前往中國大陸廣東省珠海地區販入第二級、第
    三級毒品後，進入台灣地區以為販賣，及未經許可而持有第
    二級毒品大麻等情，業經本院於98年12月30日以98年度訴字
    第272 號判處應執行有期徒刑9年2月在案，足認被告涉有販
    賣第二級、第三級毒品犯行之罪嫌重大，且被告所犯之販賣
    第二級、第三級毒品罪均為最輕本刑5 年以上之重罪；又被
    告販賣毒品之犯罪模式，均係前往中國大陸廣東省珠海地區
    販入毒品後進入台灣地區，出境大陸地區之途徑應相當熟稔
    ，於大陸地區當地亦應有相當之金錢、人員奧援以為支應，
    顯有逃亡之虞，非予羈押顯難進行審判或執行。至被告稱有
    牙齒病症云云，顯無危及生命之情，監所醫療應得以妥善處
    理，無從認定有何非保外治療顯難痊癒之情形存在。據上，
    本院審酌全卷及相關事證，斟酌訴訟進行程度及其他一切情
    事，認被告羈押原因依舊存在，仍有繼續羈押之必要，且衡
    酌被告所涉犯罪事實對社會侵害之危害性及國家刑罰權遂行
    之公益考量，與被告人身自由之私益兩相權衡後，認被告羈
    押之原因依然存在，不能因具保而使之消滅，本件被告之聲
    請，礙難准許，應予駁回等語。
三、本件抗告意旨略以：本案現已宣判完畢，而被告又係初犯，
    斷不可能選擇逃亡，導致一生前程破滅，也無傳喚不到之不
    良紀錄，實無逃亡、湮滅、偽造或勾串證人而予以羈押之必
    要，況本案如確定，被告也會面對執行刑期，並不會與國家
    刑罰權有所衝撞，而非像如今係以羈押代替刑期，實讓被告
    有提早受刑之感覺，而感不公。又被告願提出重保及限制住
    居，並限制出境，請准予停止羈押云云。
四、按刑事訴訟法第101條第1項第3 款規定之羈押，係因被告所
    犯為死刑、無期徒刑或最輕本刑為5 年以上有期徒刑之罪者
    ，其可預期判決之刑度既重，該被告為規避刑罰之執行而妨
    礙追訴、審判程序進行之可能性增加，國家刑罰權有難以實
    現之危險，該規定旨在確保訴訟程序順利進行，使國家刑罰
    權得以實現，以維持重大之社會秩序及增進重大之公共利益
    ，其目的洵屬正當。又基於憲法保障人民身體自由之意旨，
    被告犯上開條款之罪嫌疑重大者，仍應有相當理由認為其有
    逃亡、湮滅、偽造、變造證據或勾串共犯或證人等之虞，法
    院斟酌命該被告具保、責付或限制住居等侵害較小之手段，
    均不足以確保追訴、審判或執行程序之順利進行，始符合該
    條款規定，非予羈押，顯難進行追訴、審判或執行之要件，
    此際羈押乃為維持刑事司法權有效行使之最後必要手段，於
    此範圍內，尚未逾越憲法第23條規定之比例原則，符合司法
    院釋字第392號、第653號、第654號解釋意旨，與憲法第8條
    保障人民身體自由及第16條保障人民訴訟權之意旨，尚無違
    背（司法院大法官會議釋字第665 號理由書參照）。又被告
    犯上開重罪條款且嫌疑重大者，仍應有相當理由認為其有逃
    亡、湮滅、偽造、變造證據或勾串共犯或證人等之虞，法院
    斟酌命該被告具保、責付或限制住居等侵害較小之手段，均
    不足以確保追訴、審判或執行程序之順利進行，此際予以羈
    押，方堪稱係屬維持刑事司法權有效行使之最後必要手段（
    最高法院98年度台抗字第668號裁定意旨參照）。
五、查本件被告因販賣第二級毒品罪，業經原審於98年12月30日
    判處應執行有期徒刑9年2月在案，為被告自承不諱，並有本
    院被告前案紀錄表可按，足認被告犯罪嫌疑重大。且其上開
    所犯之販賣第二級毒品罪，法定本刑為7 年以上有期徒刑以
    上之罪，屬刑事訴訟法第101條第1項第3 款規定之重罪。衡
    諸被告既已受重刑之諭知，客觀上增加被告畏罪逃亡之動機
    ，可預期其逃匿以規避審判程序之進行及刑罰之執行之可能
    性甚高，而有逃亡之虞，若命被告具保、責付或限制住居等
    侵害較小之手段，均不足以確保審判或執行程序之順利進行
    ，非予羈押，國家追訴及刑罰權即有難以實現之危險，再參
    以被告涉嫌販賣第二級毒品，除危害國民身心健康及社會風
    氣外，對社會治安亦造成嚴重之威脅破壞，堪認有繼續羈押
    被告之必要，且其必要性並不因案件已終結而消滅。是原審
    以本案被告確有羈押之原因與必要性，而裁定被告應予羈押
    ，洵屬有據。被告空言其絕無逃亡之虞，並願提出重保云云
    ，然本件羈押之原因，並不因被告有具保之意願而消滅，復
    查無其他法定停止羈押事由，自不足採為被告應予停止羈押
    之依據，或其他法定撤銷羈押之事由。原審就被告聲請具保
    停止羈押等情事，依卷內具體客觀之事證予以斟酌，因認被
    告上開羈押原因及必要性均依然存在，不能因具保而使之消
    滅，被告聲請具保停止羈押之處分，自難准許，而駁回所提
    之具保聲請，核無違法或不當之情形。綜上，本件抗告為無
    理由，應予駁回。
六、據上論結，應依刑事訴訟法第412條，裁定如主文。
中    華    民    國    99    年    2     月    11    日
            刑事第二十一庭審判長法  官  蔡聰明
                                法  官  趙文
                                法  官  楊力進
以上正本證明與原本無異。
本件不得再抗告。
                                書記官  楊麗娟
中    華    民    國    99    年    2     月    11    日


司法院資訊處製作；財團法人民間司法改革基金會備份。
